# 研发支出形成产品对外销售的会计处理

提问人：学无止境 cui 时间：2018-01-08 16:28:12
请问老师，公司从事研发活动形成的产品对外出售该如何进行会计处理？目前讨论出有两种处理方式： 1 、按产品销售收入（不含税）冲减研发支出 2 、做正常的产品入库，按产品的实际成本入库并冲减研发支出，产品对外销售时做正常的收入和成本结转。 以上哪种处理更合理？或都不合理应按其他方法处理？

回答人：chenyiwei
一般建议按第一种做法，即试生产投入计入研发支出，产出可对外销售的产品时，按预计售价（可变现净值）冲减研发支出。不确认收入、成本。

提问人：学无止境 cui 时间：2018-01-08 22:28:46
关键是研发生产出来的产品市场价不知道，预计售价无法确定，且这边企业到年底仍没还没对外卖，产品已经做出来了，在仓库放着，请问陈老师，这种情况 怎么处理？

回答人：chenyiwei
这种情况建议暂不处理，到实际出售时按实际销售净价冲减研发支出或无形资产账面价值。

提问人：鑫语心愿 69 时间：2018-02-24 12:01:40
您提到的这种处理方式从会计的角度来说的可以的，但税务是不认可的呀，因为这样就完全没有税了。我的想法是产品生产出来时可以不做账面的处理，产生的成本都在研发支出里，待今后销售时再将这部分收入对应的成本结转成产品再最后结转营业成本。我想知道生产此类产品有哪些费用可以转入研发费呢？还有我这种思路对吗？

回答人：chenyiwei
财务和税务上都有相应的研发费统计口径，根据实际情况对照该口径统计纳入即可。